---
title: "Interro 1 - LDATS2030"
author: "Mathieu"
date: "`r Sys.Date()`"
output: 
  html_document:
    theme: yeti
    toc: yes
    toc_depth: 1
    number_sections: yes
params:
  Player: "Rafael Nadal"
---

```{r setup, include=FALSE}
knitr::opts_chunk$set(
  echo = FALSE,
  message = FALSE,
  warning = FALSE,
  fig.align = "center"
)
```

```{r, include=FALSE}
library(tidyverse)
library(DT)
library(kableExtra)
library(patchwork)

theme_set(theme_minimal())
```

# Importation des données

```{r}
load("dataset/MenRG_Final.Rda")
```

Le data frame MenRG_Final a 151 lignes et ses colonnes sont match_id, year, slam, match_num, player1, player2, Circuit, ElapsedTime, SetNo, P1GamesWon, P2GamesWon, SetWinner, GameNo, GameWinner, PointNumber, PointWinner, PointServer, Speed_KMH, Rally, P1Score, P2Score, P1PointsWon, P2PointsWon, P1Ace, P2Ace, P1Winner, P2Winner, P1DoubleFault, P2DoubleFault, P1UnfErr, P2UnfErr, P1NetPoint, P2NetPoint, P1NetPointWon, P2NetPointWon, P1BreakPoint, P2BreakPoint, P1BreakPointWon, P2BreakPointWon, Speed_MPH, P1BreakPointMissed, P2BreakPointMissed, ServeIndicator, ServeNumber, WinnerType, WinnerShotType, P1DistanceRun, P2DistanceRun, RallyCount, ServeWidth, ServeDepth, ReturnDepth, PointServer_ServeNumber_PointWinner.

Les deux joueurs concernés par le match sont :

-   Rafael Nadal
-   Stan Wawrinka

*Remarque : Le nombre de lignes, les noms des colonnes et les noms des deux joueurs doivent être obtenus à l'aide de commandes R.*

# Description des données

Cette section décrit les différentes variables du jeu de données qui seront utiles par la suite.

| Nom           | Description                      |
|---------------|----------------------------------|
| P1DistanceRun | Distance parcourue par le joueur |
| PointNumber   | Numéro du point                  |
| PointServer   | Serveur du point                 |
| PointWinner   | Qui a gagné le point             |
| ServeDepth    | Profondeur du service            |
| ServeNumber   | Numéro du service                |
| ServeWidth    | Direction du service             |
| Speed_KMH     | Vitesse du service en km/h       |

NCTL et CTL signifient respectivement « Loin de la ligne de fond de carré de service » et « Près de la ligne de fond de carré de service ». B, BC, BW, C et W dans ServeWidth indique à quel point le service est en direction du joueur.

Voici un aperçu des données :

```{r}
MenRG_Final |>
  select(c("P1DistanceRun", "PointNumber", "PointServer", "PointWinner", "ServeDepth", "ServeNumber", "ServeWidth", "Speed_KMH")) |>
  datatable(
    rownames = FALSE,
    options = list(pageLength = 20)
  )
```

# Comparaison des vitesses de service entre les serveurs

## Distribution de la vitesse des services

Pour cela, on peut regarder les principaux quantiles, la moyenne et l'écart-type.

```{r}
```

```{r}
ggplot(
  MenRG_Final, 
  aes(x = PointServer, y = P1DistanceRun)
  ) +
  geom_boxplot(aes(fill = ServeNumber)) + 
  scale_fill_discrete(labels = c("Premier service", "Deuxième service")) +
  facet_wrap(~ PointWinner, labeller = labeller(
    PointWinner = c(
      "Rafael Nadal" = "Rafael Nadal a gagné ce point",
      "Stan Wawrinka" = "Stan Wawrinka a gagné ce point"
    )
  )) + 
  labs(
    x = "Serveur",
    y = "Distance Parcourue",
    fill = NULL
  ) + 
  theme(legend.position = "top")
```

## Vainqueur du point en fonction du serveur

```{r}
tb_prop <- xtabs(data = MenRG_Final, formula = ~ PointWinner + PointServer) |>
  proportions(margin = 2) |>
  as.data.frame()

ggplot(
  tb_prop, 
  aes(x = PointServer, y = Freq * 100, fill = PointWinner)
  ) +
  geom_bar(stat = "identity", position = "stack") +
  scale_fill_discrete(name = "Vainqueur du point") +
  labs(
    x = "Serveur",
    y = "Pourcentage de points gagnés"
  )
```

# Uniquement pour `r params$Player`

*Remarque : Le nom du joueur vient d'une commande R.*

On sélectionne les lignes uniquement telles que le serveur est l'un des deux joueurs et telles que `ServeWidth != "" & ServeDepth != ""`. Ici, on le fait pour Rafael Nadal.

```{r}
MenRG_Final_filtered <- MenRG_Final |>
  filter(PointServer == params$Player) |>
  filter(ServeWidth != "" && ServeDepth != "")
```

## Evolution au cours du match

Pour savoir s'il y a une évolution de la vitesse, on réalise un *scatter plot* représentant la vitesse du service en fonction du nombre de points. On sépare les premier et deuxième services.

```{r}
ggplot(
  MenRG_Final_filtered, 
  aes(x = PointNumber, y = Speed_KMH, color = ServeNumber, shape = ServeNumber)
  ) +
  geom_point() +
  geom_smooth(method = "loess") +
  geom_hline(
    data = aggregate(Speed_KMH ~ ServeNumber, data = MenRG_Final_filtered, FUN = mean),
    aes(yintercept = Speed_KMH, color = ServeNumber),
    linetype = "dashed"
  ) +
  scale_color_manual(
    name = "",
    labels = c("Premier service", "Deuxième service"),
    values = c("First serve" = "red", "Second serve" = "blue")
  ) +
  scale_shape_manual(
    name = NULL,
    labels = NULL,
    values = c("First serve" = 1, "Second serve" = 2)
  ) +
  labs(
    x = "Numéro du point",
    y = "Vitesse de service en km/h"
  )
```

*Remarques : La droite horizontale est la moyenne des premier et deuxième services respectivement, l'autre est une régression locale (loess). et la phrase sous la figure est un caption qui dépend du nom du joueur.*

```{r}
m.speed <- aggregate(Speed_KMH ~ ServeNumber, data = MenRG_Final_filtered, FUN = mean)
sd.speed <- aggregate(Speed_KMH ~ ServeNumber, data = MenRG_Final_filtered, FUN = sd)

p1 <- ggplot(
    MenRG_Final_filtered, 
    aes(x = Speed_KMH, color = ServeNumber)
  ) +
  geom_histogram(
    aes(y = ..density..),
    position = "identity", 
    fill = "gray",
    col = "black"
  ) +
  geom_density(
    aes(x = Speed_KMH, y = ..density.., color = ServeNumber)
  ) +
  scale_color_manual(
    name = "Service",
    labels = c("Premier", "Deuxième"),
    values = c("First serve" = "red", "Second serve" = "blue")
  ) +
  labs(
    x = "Vitesse en km/h",
    y = "Densité"
  )

p2 <- ggplot(
    MenRG_Final_filtered,
    aes(x = Speed_KMH)
  ) + 
  geom_boxplot(
    aes(fill = ServeNumber)
  ) +
  scale_fill_manual(
    name = "",
    labels = NULL,
    values = c("First serve" = "red", "Second serve" = "blue")
  ) + 
  labs(
    x = "Vitesse en km/h",
    fill = NULL
  )

tb_prop2 <- xtabs(
  data = MenRG_Final_filtered, 
  formula = ~ ServeWidth + ServeDepth
) |> 
  proportions() |>
  as.data.frame()

p3 <- ggplot(
    tb_prop2,
    aes(x = ServeWidth, y = Freq * 100)
  ) + 
  geom_bar(
    aes(fill = ServeDepth),
    stat = "identity"
  ) +
  labs(
    x = NULL,
    y = "Pourcentage",
    fill = NULL
  ) + 
  theme(
    legend.position = "bottom"
  )

(p1 + p2) / p3
```
